臺灣高等法院刑事裁定
110年度聲字第1938號
聲  請  人
即  被  告  梁隆恊


上列聲請人因違反毒品危害防制條例案件(本院109年度上訴字第
2643號），聲請交付法庭錄音光碟，本院裁定如下：
    主  文
聲請人於繳納相關費用之後，准予交付本院109年度上訴字第264
3號案件民國109年8月18日、9月24日、11月12日法庭錄音光碟。
就取得之法庭錄音光碟內容，不得散布、公開播送或非正當目的
使用，並禁止再為轉拷。
    理  由
一、本件聲請意旨略以：聲請人即被告梁隆恊（下稱聲請人）因
    違反毒品危害防制條例案件，由本院109年度上訴字第2643
    號案件判決，為向最高法院提出上訴，或聲請再審，該案於
    民國109年8月18日、9月24日、11月12日分別進行準備程序
    及審判程序，聲請人需將上開期日有關被告訊問內容及陳述
    事項轉譯為文字提出，以維護聲請人之法律上之利益，爰依
    法聲請交付上開期日法庭錄音光碟等語。
二、當事人及依法得聲請閱覽卷宗之人，因主張或維護其法律上
    利益，得於開庭翌日起至裁判確定後6個月內，繳納費用聲
    請法院許可交付法庭錄音或錄影內容。但經判處死刑、無期
    徒刑或10年以上有期徒刑之案件，得於裁判確定後2年內聲
    請；前項情形，依法令得不予許可或限制聲請閱覽、抄錄或
    攝影卷內文書者，法院得不予許可或限制交付法庭錄音或錄
    影內容；第1項情形，涉及國家機密者，法院得不予許可或
    限制交付法庭錄音或錄影內容；涉及其他依法令應予保密之
    事項者，法院得限制交付，法院組織法第90條之1定有明文
    。另法庭錄音錄影及其利用保存辦法第8條第1項、第2項規
    定：當事人及依法得聲請閱覽卷宗之人，因主張或維護其法
    律上利益，聲請交付法庭錄音或錄影內容時，應敘明理由，
    由法院為許可與否之裁定；法院受理前項聲請，如認符合聲
    請要件，並在聲請期間內提出，且就所主張或維護法律上之
    利益已敘明者，除法令另有排除規定外，應予許可。
三、查聲請人即被告梁隆恊為本案當事人，聲請交付本院109年
    度上訴字第2643號案件於109年8月18日準備程序及同年9月2
    4日、11月12日審判程序之法庭錄音光碟，係於法定期限內
    為之，已敘明所主張或維護法律上之利益，且無法院組織法
    第90條之1第2、3項所定得不予許可或限制之情形，依上開
    說明，應予准許，爰裁定於繳納相關費用後，准予交付上開
    法庭錄音光碟，並依法院辦理聲請交付法庭錄音錄影內容應
    行注意事項第6點規定，禁止聲請人再行轉拷利用。　　
四、依刑事訴訟法第220條規定，裁定如主文。
中　　華　　民　　國　　110 　年　　5 　　月　　31　　日
                  刑事第十四庭  審判長法  官  黃斯偉    
                                      法  官  許泰誠  
                                      法  官  程克琳  
以上正本證明與原本無異。
本件不得抗告。 
                                      書記官  劉靜慧
中　　華　　民　　國　　110 　年　　6 　　月　　2 　　日